Inventaris van het archief van H.F. Dijkstal, [levensjaren 1943-2010] (1956) 1970-2010
Nationaal Archief, Den Haag
H.F. Dijkstal
Dijkstal
1956-2010
merendeel 1970-2010
C73
314 inventarisnummer(s); 8,50 meter
Normale geschreven, getypte en gedrukte documenten, geen bijzondere handschriften.
Nationaal Archief, Den Haag
H.F. (Hans) Dijkstal, 1943-2010
Het archief bevat series artikelen, toespraken, chronologische correspondentie en zakelijke agenda’s met persoonlijke aantekeningen van Dijkstal als lid van de Tweede Kamer voor de VVD, als minister van Binnenlandse Zaken en vicepremier en in enkele van zijn vele nevenfuncties.
Archiefvorming
Geschiedenis van de archiefvormer
Henri Frans (Hans) Dijkstal is geboren op 28 februari 1943 in Port Saïd in Egypte en overleden op 10 mei 2010 in Wassenaar. Zijn ouders werkten in de Egyptische scheepvaart. Toen hij vijf was verhuisde het gezin terug naar Nederland. Daar volgde hij de lagere Nutsschool, vervolgens het gymnasium-a op het Tweede Vrijzinnig Christelijk Lyceum te ’s-Gravenhage. Eind 1961 begon hij de studie rechten aan de Universiteit van Amsterdam, maar deze opleiding maakte hij niet af. Tussen 1965 en 1967 vervulde hij zijn militaire dienstplicht als reserveofficier verkeersleiding bij de Koninklijke Luchtmacht. In 1968 ging verder met de opleiding Assurantie agent-B en begon als zelfstandig financieel adviseur in de verzekerings- en beleggingsbranche. Daarnaast was hij van 1970 tot 1978 parttime docent managementtraining aan het Instituut voor Sociale Wetenschappen te Den Haag. Dijkstal was voor de VVD van 1974 tot 1986 lid van de gemeenteraad van Wassenaar en tevens van 1978 tot 1983 wethouder in Wassenaar.
Van 1982 tot 1994 was hij lid van de Tweede Kamer der Staten Generaal en ook van 19 mei 1998 tot 1 september 2002. Hij was woordvoerder voor minderheden, politie, criminaliteitsbestrijding, sport, cultuur en welzijn van de VVD-Tweede Kamerfractie. Daarnaast was hij in 1990 woordvoerder bij de behandeling van de hoofdlijnen van de Nota sociale vernieuwing. In 1992 diende hij samen met Paul Rosenmöller van GroenLinks en Louise Groenman van D66 een initiatiefwetsvoorstel in inzake bevordering van arbeidsdeelname door allochtonen, welk voorstel in 1994 als wet werd aangenomen. In 1994 leidde een door hem ingediende en aangenomen motie tijdens het tweede IRT-debat tot het aftreden van de ministers Van Thijn en Hirsch Ballin.
Op 22 augustus 1994 werd hij benoemd tot vicepremier en minister van Binnenlandse Zaken in het Kabinet Kok, wat duurde tot 3 augustus 1998. Dijkstal slaagde er vaak in om compromissen te sluiten tussen de VVD'ers en de PvdA'ers in het eerste Paarse kabinet. Als minister kwam hij in 1995 met een wet om huisvesting van asielzoekers in bepaalde mate te waarborgen. In 1997 schreef hij samen met Winnie Sorgdrager, minister van Justitie, de nota Criminaliteit in relatie tot integratie van etnische minderheden. Criminaliteit onder Marokkaanse, Turkse, Antilliaanse en Surinaamse jongeren moest op alle fronten worden aangepakt. Het bestrijden van schooluitval en zorgen voor een betere aansluiting op de arbeidsmarkt stonden voorop. In 1998 bracht hij de Wet inburgering nieuwkomers tot stand, die immigranten verplicht zich voor inburgering in te spannen en van gemeenten eist hen daartoe in staat te stellen
Hij heeft een tiental Commissarissen van de Koningin en ook burgemeesters benoemd. Op 30 oktober 1998 werd hij benoemd tot officier in de Orde van Oranje-Nassau. Van 30 juli 1998 tot 16 mei 2002 was hij fractievoorzitter en politiek leider van de VVD bij de Tweede Kamer. Begin 2002 deed de VVD het erg goed in de peilingen voor de verkiezingen en daarom werd hij ook gekozen tot lijsttrekker. Door de opkomst van Pim Fortuyn verloor de VVD echter bij gemeenteraadsverkiezingen van maart 2002 en de Kamerverkiezingen van mei 2002. Direct na de verkiezingen legde Dijkstal het fractievoorzitterschap en het politieke leiderschap van zijn partij. Enkele maanden later, in augustus, verliet hij de actieve politiek.
In de periode van 1969 tot 2009 heeft hij ruim 60 nevenfuncties gehad bij Stichtingen en andere besturen. Het meeste bestuurs- en commissiewerk deed Dijkstal na zijn terugtreden uit de landelijke politiek. Hij was onder meer vicevoorzitter van de Stichting Voorzieningen Gehandicapten, lid van de stuurgroep van Haya van Somerenstichting, commissaris van de BV Restoplan, bestuurslid van de Toneelgroep Appel en bestuurslid van de Hollandse Comedie.
Dijkstal was gehuwd en had 2 dochters. In zijn vrije tijd speelde Dijkstal graag jazz op de saxofoon. Hij trad ook op met enkele bands.
In jaartallen:
Loopbaan
1967-1982
zelfstandig financieel adviseur
1970-1978
parttime docent managementtraining, ISW (Instituut voor Sociale Wetenschappen) te ’s-Gravenhage
1974-1986
lid gemeenteraad van Wassenaar
1978-1983
wethouder (van onderwijs, cultuur en volkshuisvesting) van Wassenaar
1982-1994
lid Tweede Kamer der Staten-Generaal
1990
lid gemeenteraad van Wassenaar
1994-1998
minister van Binnenlandse Zaken en vicepremier
1998-2002
lid Tweede Kamer der Staten-Generaal
Partijpolitieke functies
1968-1974
lid propagandacommissie
1978- na 1987
lid Stuurgroep Haya van Somerenstichting
1974-1990
lid bestuur Vereniging van Staten- en Raadsleden VVD
1990- na 1993
adviseur Haya van Somerenstichting
1990
secretaris personeel, VVD-fractie Tweede Kamer der Staten-Generaal
1990-1994
vicefractievoorzitter VVD Tweede Kamer der Staten-Generaal
1998-2002
fractievoorzitter VVD Tweede Kamer der Staten Generaal
1998-2002
politiek leider VVD
Geschiedenis van het archiefbeheer
Het archief berustte voor de overdracht ten huize van de archiefvormer.
De verwerving van het archief
De rechtstitel is (nog) onbekend.
Inhoud en structuur van het archief
Inhoud
Het archief van Hans Dijkstal beslaat de periode 1956-2010. De belangrijkste periode waarin hij landelijke bekendheid had was na 1982. Dijkstal is twee keer een periode lid van de Tweede Kamer geweest voor de VVD. In de tussentijd was hij minister van Binnenlandse Zaken en vicepremier. Opvallende zaken zijn de grote series artikelen, toespraken en zakelijke agenda’s met persoonlijke aantekeningen. Er is een zeer beperkt aantal foto’s aangetroffen die behoren bij bepaalde correspondentie. Dijkstal maakte veel werkbezoeken naar het buitenland. Naast zijn politieke bedrijvigheid was hij lid van diverse besturen, maar niet van al zijn 60 nevenfuncties die hij heeft vervuld zijn stukken teruggevonden.
Selectie en vernietiging
Er zijn een aantal stukken vernietigd. Dit betreft chauffeursbonnen, drukwerken van derden, vergaderstukken van de gemeenteraad van Wassenaar en ter kennis gebrachte stukken.
Aanvullingen
Aanvullingen op dit archief worden niet verwacht.
Ordening van het archief
Het archief is onderverdeeld in de twee rubrieken ”Persoonlijk leven” en “Openbaar leven”. Binnen de rubriek openbaar leven is een onderverdeling gemaakt aan de hand van de taken die Dijkstal heeft uitgeoefend: Gemeenteraadslid en wethouder, Tweede Kamerlid, Minister en vicepremier. Daaropvolgend zijn alle beschrijvingen over zijn vervulde nevenfuncties opgesomd. Onder de subrubriek algemeen zijn correspondentie, publicaties, toespraken en agenda’s opgenomen. Onder de sub rubriek bijzonder zijn de functies en nevenfuncties opgenomen.
Aanwijzingen voor de gebruiker
Openbaarheidsbeperkingen
Deels openbaar, deels beperkt openbaar (A), deels niet openbaar.
Materiële beperkingen
Het archief kent geen beperkingen voor het raadplegen van stukken als gevolg van slechte materiële staat.
Aanvraaginstructie
Openbare archiefstukken kunnen online worden aangevraagd en gereserveerd. U kunt dit ook via de terminals in de studiezaal van het Nationaal Archief doen. Om te kunnen reserveren dient u de volgende stappen te volgen:
Creëer een account of log in.
Selecteer in de archiefinventaris een archiefstuk.
Klik op ‘Reserveer’ en kies een tijdstip van inzage.
Verwant materiaal
Beschikbaarheid van kopieën
Inventarisnummers van dit archief zijn niet in kopievorm beschikbaar
Beschrijving van de series en archiefbestanddelen
- Persoonlijk leven, A.
  - Schoolagenda’s., 1956-1960; 1-3; 3 delen
    - 1956-1957, 1
    - 1957-1958, 2
    - 1959-1960, 3
  - Rijbewijs, geldig van 15-november 1979 tot 15 november 1981., 4; 1 stuk
  - Persoonlijke uitnodigingen voor sportieve en muzikale activiteiten en openingen, tevens felicitatie- en bedankkaarten., 1979-2002; 5-8; 4 omslagen
    Niet zakelijk, met incidenteel foto’s waarop een dankwoord vermeld.
    - 1979-1982, 5
    - 1983-1989, 6
    - 1990-1994, 7
    - 1995-2002, 8
  - Stukken betreffende het ondernemen van actie door politie en RIAGG tegen een burger die in Wassenaar pamfletten met een godsdienstige boodschap heeft verspreid, welke door Hans en Anneke Dijkstal zouden zijn opgesteld., 1997; 9; 1 omslag
  - Agenda met bijlagen van de tijdens de reünie van het Tweede Vrijzinnig Christelijk Lyceum te Den Haag besproken onderwerpen., 2004-2005; 10; 1 omslag
- Openbaar leven, B.
  - Algemeen, B.1.
    - Correspondentie, B.1.1.
      - Register van ingekomen poststukken., 1979-1994; 11-12; 2 delen
        - 1979 - 19 feb. 1992, 11
        - 17 feb. 1992 - 19 aug. 1994, 12
      - Ingekomen uitnodigingen voor openingen en presentaties bij gelegenheden., 1980-2001; 13-15; 3 omslagen
        - 1980 december - 1995 december, 13
        - 1996 januari - 1998 december, 14
        - 1999 januari - 2001 december, 15
      - Zakelijke correspondentie., 1982-2010; 16-100; 83 omslagen en 2 pakken
        Chronologisch geordend. Zie ook inv.nrs. 11, 12 en 242-250.
        - 1982 december, uitgaand, 16
        - 1983 juli - december, ingekomen, 17
        - 1983 januari - juni, ingekomen, 18
        - 1983 juli - december, uitgaand, 19
        - 1984 januari - maart, 20
        - 1984 april - augustus, 21
        - 1984 september - december, 22
        - 1985 januari - maart, 23
        - 1985 april - juni, 24
        - 1985 juli - september, 25
        - 1985 oktober - december, 26
        - 1986 januari - maart, 27
        - 1986 april - mei, 28
        - 1986 juni - september, 29
        - 1986 oktober, 30
        - 1986 november - december, 31
        - 1987 januari, 32
        - 1987 februari, 33
        - 1987 maart - april, 34
        - 1987 mei, 35
        - 1987 juli - september, 36
        - 1987 oktober, 37
        - 1987 november, 38
        - 1987 december, 39
        - 1988 januari - februari, 40
        - 1998 maart - april, 41
        - 1988 mei - juni, 42
        - 1988 juli - september, 43
        - 1988 oktober - november, 44
        - 1988 december, 45
        - 1989 januari - maart, 46
        - 1989 april - juni, 47
        - 1989 juli - oktober, 48
        - 1989 november - 1990 januari, 49
        - 1990 februari - maart, 50
        - 1990 april - juli, 51
        - 1990 augustus - oktober, 52
        - 1990 november - december, 53
        - 1991 januari - maart, 54
        - 1991 april - augustus, 55
        - 1991 september - december, 56
        - 1992 januari - februari, 57
        - 1992 maart - mei, 58
        - 1992 juni - september, 59
        - 1992 oktober - december, 60
        - 1993 januari - maart, 61
        - 1993 april - juli, 62
        - 1993 augustus - oktober, 63
        - 1993 november - december, 64
        - 1994 januari - maart, 65
        - 1994 april - mei, 66
        - 1994 juni, 67
        - 1994 juli - 1995 maart, 68
        - 1995 april - 1996 oktober, 69
        - 1996 november - 1998 juli, 70
        - 1998 augustus - december, 71
        - 1999, 72; pak
        - 2000, 73
        - 2001 januari - maart, 74
        - 2001 april - juni, 75
        - 2001 juli - oktober, 76
        - 2001 november - december, 77
        - 2002 januari - februari, 78
        - 2002 maart 1 - 19, 79
        - 2002 maart 20 - april 30, 80
        - 2002 mei, 81
        - 2002 juni - augustus, 82
        - 2002 september - december, 83
        - 2003 januari - juli, 84
        - 2003 augustus - december, 85
        - 2004 januari - mei, 86; 1 pak
        - 2004 juni - september, 87
        - 2004 oktober - december, 88
        - 2005 januari - maart, 89
        - 2005 april - juli, 90
        - 2005 augustus - december, 91
        - 2006 januari - april, 92
        - 2006 mei - juli, 93
        - 2006 augustus - december, 94
        - 2007 januari - maart, 95
        - 2007 april - juli, 96
        - 2007 augustus - december, 97
        - 2008 januari - mei, 98
        - 2008 juni - december, 99
        - 2009-2010, 100
    - Publicaties, B.1.2.
      - Artikelen uit tijdschriften en kranten over Dijkstal., 1983-2007; 101-112; 3 pakken en 9 omslagen
        - 1983-1984, 101
        - 1985-1992, 102
        - 1993-1994, 103; pak
        - 1995, 104; pak
        - 1996, 105
        - 1997, 106; pak
        - 1998, 107
        - 1999-2001, 108
        - 2002-2004, 109
        - 2002, 110
        - 2003-2007, 111
        - 2008-2009, 112
      - Overzicht van in het Algemeen Dagblad gepubliceerde artikelen door Dijkstal, met kopieën van deze artikelen op volgorde van publicatie., 1989-1994; 113; 1 omslag
      - Conceptteksten van door Dijkstal samengestelde bundel ‘Toespraken en artikelen 1999-2002’., [2003]; 114; 1 omslag
        Deze uitgave is niet gepubliceerd, de reden daarvoor is niet vermeld in de stukken.
    - Toespraken, B.1.3.
      - Kaartjes met bij toespraken gebruikte aantekeningen., 1983-2010; 115-120; 6 omslagen
        - 1983-1988, 115
        - 1989-1991, 116
        - 1992-1999, 117
        - 2000-2002, 118
        - 2003-2006, 119
        - 2007-2010, 120
      - Teksten van toespraken., 1994-2002; 121-135; 14 omslagen en 1 pak
        Incidenteel met programma van bijeenkomsten.
        - 1994-1996, 121
        - 1997 - 1998 september, 122
        - 1998 oktober - 1999 juni, 123
        - 1999 oktober - november, 124
        - 1999 december - 2000 maart, 125
        - 2000 april - juni, 126
        - 2000 september - december, 127
        - 2001 januari - juni, 128
        - 2001 oktober, 129
        - 2001 november - december, 130
        - 2002 januari - maart, 131
        - 2002 april - juni, 132
        - 2003-2004, 133; pak
        - 2005, 134
        - 2006-2008, 135
      - Stukken betreffende diverse debatten, met persoonlijke notities., 1998-2006; 136; 1 omslag
        Geleverde bijdragen in het asieldebat, "het multiculturele drama", financiële verantwoording, "Scoopera-debatten" en debat "integratie in de grote stad".
    - Agenda’s, B.1.4.
      - Zakelijke agenda’s waarin tevens persoonlijke afspraken zijn opgenomen., 1971-2010; 137-171; 31 delen en 4 omslagen
        - 1971, 137
        - 1972, 138
        - 1973, 139
        - 1974-1976, 140; 1 omslag
        - 1977-1978, 141; 1 omslag
        - 1979-1980, 142; 1 omslag
        - 1981-1982, 143; 1 omslag
        - 1983, 144
        - 1984, 145
        - 1985, 146
        - 1986, 147
        - 1987, 148
        - 1988, 149
        - 1989, 150
        - 1990, 151
        - 1991, 152
        - 1992, 153
        - 1993, 154
        - 1994, 155
        - 1995, 156
        - 1996, 157
        - 1997, 158
        - 1998, 159
        - 1999, 160
        - 2000, 161
        - 2001, 162
        - 2002, 163
        - 2003, 164
        - 2004, 165
        - 2005, 166
        - 2006, 167
        - 2007, 168
        - 2008, 169
        - 2009, 170
        - 2010, 171
    - Overige stukken, B.1.5.
      - Kaartregister waarin data en locaties zijn vermeld van gemaakte buitenlandse reizen en werkbezoeken., 1983-2008; 172; 1 pak
      - Curriculum vitae en overzicht van comités van aanbeveling waaraan Dijkstal heeft deelgenomen., 1989, 1994-2009; 173; 1 omslag
      - Stukken betreffende bijgewoonde congressen en seminars over openbaar bestuur en media in Nederland., 2001-2008; 174; 1 pak
      - Visitekaartjes behorende bij uitgeoefende functies., Z.j.; 175; 1 omslag
  - Bijzonder, B.2.
    - Lid van de VVD, B.2.1.
      - Stukken betreffende het bestuurslidmaatschap van de afdeling Voorburg van de VVD., 1970-1972; 176; 1 omslag
      - Stukken betreffende zijn lidmaatschap van de werkgroep "Democratisering van het bestuur" van de VVD afdeling Voorburg., 1971-1972; 177; 1 omslag
      - Wekelijkse publicatiekatern ‘VVD-expresse’ met artikelen van Dijkstal., 1983-2002; 178-185; 8 omslagen
        - 1983-1984, 178
        - 1985-1986, 179
        - 1987-1988, 180
        - 1990-1992, 181
        - 1993-1995, 182
        - 1996-1998, 183
        - 1999-2000, 184
        - 2001-2002, 185
      - Lijst houdende een overzicht van uitgaven van het ledenblad "VVD-Expresse" waarbij onderwerpen zijn vermeld, waar Dijkstal aan een artikel heeft meegewerkt., 1988.; 186; 1 stuk
        Vermoedelijk door Dijkstal zelf opgesteld.
      - Stukken betreffende het Des Indes-beraad waaraan Dijkstal deelnam., 1991-1993; 187; 1 omslag
      - Oorkonde 'Liberaal van het jaar', ontvangen van de Jongerenorganisatie Vrijheid en Democratie van de VVD (JOVD) vanwege zijn bijzondere verdiensten voor het liberalisme., 1995; 188
      - Stukken betreffende de VVD-campagne voor de verkiezingen van het Europese Parlement., 1999; 189; 1 omslag
        Openbaarheid beperkt tot 01-01-2025
      - Ontvangen brief met bijlagen van Jozias J. van Aartsen, fractievoorzitter van de VVD, waarin uitspraken van Dijkstal die hij in zijn laatste drie Kamerdebatten heeft gedaan., 2004; 190; 1 omslag
      - Correspondentie met Mark Rutte, fractievoorzitter van de VVD, over het VVD-Crisispakket., 2009; 191; 1 omslag
        Openbaarheid beperkt tot 01-01-2035
    - Raadslid en wethouder gemeente Wassenaar, B.2.2.
      - Stukken betreffende voordracht en benoeming tot gemeenteraadslid en wethouder van Wassenaar., 1974-1987; 192; 1 omslag
        Met foto’s.
    - Lid van de Tweede Kamer en fractievoorzitter, B.2.3.
      - Partij- en fractieaangelegenheden, B.2.3.1.
        - Stukken betreffende kwalificatie op de verkiezingslijst van VVD en daaropvolgend de benoeming tot lid van de Tweede Kamer der Staten-Generaal., 1972, 1976, 1978, 1982, 1986; 193-197; 5 omslagen
          - 1972, 193
          - 1976, 194
          - 1978, 195
          - 1982, 196
          - 1986, 197
        - Samenvatting en aantekeningen van de brainstormsessie over de strategie van de VVD-fractie in het kader van de komende verkiezingen., 1990-1991; 198; 1 omslag
        - Bereidheidverklaring tot het vervangen van Joris Voorhoeve als columnist bij de Pers-Unie., 1990-1992; 199; 1 omslag
        - Stukken betreffende de benoeming tot lid van de Tweede Kamer der Staten-Generaal., 1994; 200; 1 omslag
        - Stukken betreffende de deelname en correspondentie over verkiezingen van de Tweede Kamer der Staten-Generaal., 1998; 201; 1 omslag
          Openbaarheid beperkt tot 01-01-2024
        - Ingekomen gelukwensen bij zijn verkiezing tot fractievoorzitter bij de VVD in de Tweede Kamer., 1998; 202; 1 omslag
        - Verslagen van de vergaderingen van het VVD-bewindsliedenoverleg., 1999-2002; 203; 1 pak
          Openbaarheid beperkt tot 01-01-2028
          Geen ontheffing mogelijk
        - Stukken betreffende het leveren van een bijdrage aan de analyse van het boek van Pim Fortuyn, "De puinhopen van Paars"., 2002; 204; 1 omslag
        - Ingekomen stukken naar aanleiding van het aftreden als politiek leider en fractievoorzitter van de VVD uit de Tweede Kamer., 2002-2003; 205; 1 omslag
      - Overige aangelegenheden, B.2.3.2.
        - Stukken betreffende buitenlandse werkbezoeken., 1984-1994; 206-214; 8 omslagen en 1 pak
          Zie ook inv.nr. 2.
          - Zweden, 1984, 206
          - NATO- tour van Den Haag naar Amsterdam, Frankfurt, Ramstein, Giessen, Frankfurt, Geneve, Bonn, Brussel, Amsterdam, 1985, 207
          - Washington, 1987, 208
          - Washington, 1988, 209
          - Chili, 1989, 210; pak
          - Guatemala, 1990, 211
          - Verenigde Staten, 1991-1992, 212
            Met broche waarop zijn foto is aangebracht.
          - Indonesië, 1993, 213
          - Indonesië, 1994, 214
            In de hoedanigheid van vicefractievoorzitter, wegens afwezigheid van fractievoorzitter F. Bolkestein.
        - Stukken betreffende verlening van medewerking aan het vertrouwelijke onderzoek naar het functioneren van de groepscommandant van de Rijkspolitie te Zeeuws-Vlaanderen, wegens vermoedelijke betrokkenheid bij Surinaamse drugshandel., 1987-1989; 215; 1 omslag
          Openbaarheid beperkt tot 01-01-2099
          Zolang de openbaarheid van het archief parlementaire opsporingsmethoden/commissie Van Traa niet is bepaald van raadpleging uitgezonderd
        - Stukken betreffende het vraagstuk van de rechtmatigheid van de pensioentoekenning aan de weduwe Rost van Tonningen., 1988-1991; 216; 1 omslag
        - Krantenartikelen en overlevingsverslag van Dijkstal en een aantal andere Kamerleden op teambuilding-excursie in de Ardennen., 1988; 217; 1 omslag
        - Facturen van aankopen uit hoofde van het lidmaatschap bij de Tweede Kamer., 1988-1993; 218-220; 3 omslagen
          - 1988-1989, 218
          - 1990-1991, 219
          - 1992-1993, 220
        - Stukken betreffende de uitslagen van de Tweede Kamerverkiezingen, met name betrekking hebbende op voorkeursstemmen., 1989; 221; 1 omslag
        - Stukken betreffende het onderzoek naar de mogelijke betrokkenheid van de Nederlandse overheid bij het bedrijf van de heer Bosio en de affaire rond een in beslag genomen container met marihuana., 1989-1992; 222; 1 omslag
        - Stukken betreffende het indienen van een initiatiefwetsvoorstel over de bevordering van evenredige arbeidsdeelname van allochtonen., 1991-1994; 223; 1 omslag
        - Programma, publicaties, artikelen en andere stukken verzameld in het kader van de in gebruik neming van de nieuwe Tweede Kamer., 1992; 224; 1 omslag
        - Stukken betreffende de WAO-problematiek, met persoonlijke aantekeningen., 1993-1994; 225; 1 omslag
          Met een foto.
        - Stukken betreffende het overleggen met VVD-kamerleden en hoogleraren in het bijzijn van parlementair journalisten over de opkomende ‘beeldcultuur’., 1995-2002; 226; 1 omslag
        - Teksten van zijn redevoeringen bij de Algemene Politieke Beschouwingen., 1998-2001; 227-229; 3 omslagen
          - 1998, 227
          - 1999, 228
          - 2000-2001, 229
        - Stukken betreffende het jaarlijks organiseren van themadiners voor VVD-prominenten en journalisten., 1999-2001; 230-232; 1 pak en 2 omslagen
          Dijkstal organiseerde deze diners op eigen initiatief.
          - 1999, 230
          - 2000, 231
          - 2001, 232
        - Stukken betreffende buitenlandse werkbezoeken met andere fractievoorzitters., 1999-2001; 233-235; 3 omslagen
          - Israël, 1999, 233
          - Mozambique en Zuid-Afrika, 2000, 234
          - Nederlandse Antillen en Aruba, 2001, 235
        - Artikelen en persberichten over zijn vertrek uit de Tweede Kamer., 2002; 236; 1 omslag
    - Minister van Binnenlandse Zaken en vice-premier, B.2.4.
      - Ontvangen gelukwensen bij zijn benoeming tot minister van Binnenlandse Zaken en vicepremier., 1994; 237-241; 5 omslagen
        Alfabetisch geordend op achternaam van afzender.
        - A - B, 237
        - C - F, 238
        - H - L, 239
        - M - R, 240
        - S - Z, 241
      - Correspondentie gevoerd als vicepremier., 1994-1998; 242-250; 9 omslagen
        Alfabetisch geordend op naam van afzender.
        - A, 242
        - B - C, 243
        - D - E, 244
        - F - H, 245
        - I - K, 246
        - L - N, 247
        - O - R, 248
        - S - U, 249
        - V - Z, 250
      - Dagprogramma’s., 1994-1998; 251-255; 3 pakken en 2 omslagen
        - 1994, 251; omslag
        - 1995, 252
        - 1996, 253
        - 1997, 254; omslag
        - 1998, 255
      - Verslagen van de vergaderingen van het VVD-bewindsliedenoverleg., 1994-1998; 256-257; 1 pak en 1 omslag
        - 1994-1996, 256; pak